【裁判字號】    97,交聲,252
【裁判日期】    970829
【裁判案由】    違反道路交通管理處罰條例聲明異議
【裁判全文】
臺灣基隆地方法院交通事件裁定         97年度交聲字第252號
原處分機關  交通部公路總局臺北區監理所基隆監理站
聲明異議人
即受處分人  甲○○
上列異議人即受處分人因違反道路交通管理處罰條例案件，對於
交通部公路總局臺北區監理所基隆監理站中華民國97年5 月10日
所為之處分（原處分案號：基監字第裁42-RA0000000號)， 聲明
異議，本院裁定如下：
    主  文
異議駁回。
    理  由
一、原處分意旨略以：本件異議人即受處分人甲○○ (下稱異議
    人)駕駛CZ-7959號自小客車，於民國97年5 月10日上午10時
    10分許，因異議人行經基隆市○○路 (海洋大學)，有「限
    速50公里，經測時速69公里而有超速19公里、未滿20公里」
    之違規行為，經雷達測速照相儀器拍照採證，基隆市○○○
    ○○道路交通管理處罰條例第40條規定，製發基警交字第
    RA0000000 號舉發違反道路交通管理事件通知單（以下簡稱
    舉發通知單）逕行舉發。嗣異議人不服，於舉發通知單所載
    應到案日期（97年6月26日） 前提出申訴，並依同條例第85
    條第1 項規定，受處罰人認為受舉發之規定應歸責他人者，
    應於舉發通知單應到案日期前，檢附相關證據及應歸責人相
    關證明文件，向處罰機關告知應歸責人為受處分人甲○○等
    情，經原舉發單位於97年7月4日以基警交字第0970018495號
    函函覆違規屬實，惟異議人仍表不服，原處分機關遂依道路
    交通管理處罰條例第40條規定，於97年7月14日以基監字第
    裁42-RA0000000號裁決書裁處罰鍰1,600元，異議人不服該
    處分，而於同年月14日聲明異議，有上開舉發通知單、裁決
    書附卷可稽。
二、聲明異議意旨略以：警政署已於元月17日下令全國測速照相
    器尚未制定國家檢驗標準者宣布停用，為何仍在使用；海洋
    大學測速照相機因外殼受天候影響產生鏽蝕現象現已拆下，
    是否代表該相機已故障等云云。
三、按汽車駕駛人，行車速度，超過規定之最高時速，或低於規
    定之最低時速，處新臺幣（下同）1200元以上2400元以下罰
    鍰，道路交通管理處罰條例第40條定有明文、又汽車駕駛人
    違反上開規定者，記違規點數1 點，同法第63條第1 項第1
    款亦有規定。
四、經查：
(ㄧ)異議人甲○○駕駛戴凌寶玉所有之CZ-7959號自小客車，於
    民國97年5月10日上午10時10分許，行經基隆市○○路 (海
    洋大學)之時速限制為每小時50公里處，經舉發單位員警以
    測速儀器測得行車速度為每小時69公里，因而認異議人駕駛
    小客車有「超過規定之最高時速未滿20公里」之違規行為等
    情節，有97年5月27日基警交字第RA0000000號舉發違反道路
    交通管理事件通知單影本、交通部公路總局臺北區監理所基
    隆監理站97年7月14日基監字第裁42-RA0000000號違反道路
    交通管理事件裁決書正本、採證照片及基隆市警察局97年7
    月4日基警交字第0970018495號函各1件在卷可稽。
(二)又異議人辯稱測速照相器已經警政署在97年1 月17日宣布停
    用，因尚未制定國家檢驗標準，惟查，警察機關取締之測速
    設備有雷達測速器、雷射測速器、感應式線圈測速設備3 種
    ，前兩種原採用國外認證方式，以確保可信度，惟自國內陸
    續訂定國家標準，納入度量衡器管理，警察機關即據以辦理
    檢定，然感應式線圈測速設備因經濟部標準檢驗局尚未訂定
    檢定規範，仍採用認證方式。該署於97年1 月17日以通報各
    警察機關所設置之感應式線圈設備（微電腦闖紅燈自動測速
    照相系統），除闖紅燈違規照相照常使用外，其執行測速取
    締違規工作暫停使用，俟經濟部標準檢驗局完成檢定規範後
    ，再行研議使用等語，堪認因目前我國經濟部標準檢驗就線
    圈感應式測速設備之檢測並無檢定、檢校此類儀器之設備，
    以致無針對此類儀器施以檢驗。次查本件舉發單位係以「微
    電腦雷達測速自動照相設備」採證，顯係屬上開測速設備前
    兩者之情形，且該設備業經經濟部標準檢驗局檢驗合格，有
    前引基隆市警察局97年7月24日基警交字第0970020292號函
    暨附件經濟部標準檢驗局雷達測速儀檢定合格證書在卷可憑
    ，異議人稱警政署已下令停用全國測速照相器等情，委無足
    採。
(三)再者，該雷達測速儀器因外殼鏽蝕須重新烤漆，已於97年5
    月21日完成招商，由志伸股份有限公司得標承作，承商已於
    同年6 月16日拆卸保護箱進行烤漆作業，其保護箱內雷達測
    速儀主機遷移至基隆市○○○路長春貨櫃往市區方向裝設取
    締違規超速車輛，經基隆市警察局以97年7月31日基警字第
    0970021005號函覆卷可稽，顯見該雷達測速儀主機作業正常
    仍可持續使用，且該雷達測速儀器係於民國97年6月16日始
    拆卸移機，惟早於民國97年5月10日即拍得異議人之違規超
    速事實，並無異議人所稱該儀器已拆卸之疑慮，是前揭異議
    人就該雷達測速儀器已故障及儀器已拆卸之辯詞，亦核無足
    採。
五、綜上所述，異議人駕駛上開自用小客車，於前揭時、地，有
    行車速度超過規定之最高時速未滿20公里之違規行為明確，
    從而原處分機關依道路交通管理處罰條例第40條、第63條第
    1 項第1 款及違反道路交通管理事件統一裁罰基準表之規定
    ，裁處受處分人罰鍰受處分人罰鍰1,600元，並記違規點數
    1點，核無不當。本件聲明異議為無理由，應予駁回。
六、據上論斷，應依道路交通案件處理辦法第19條，裁定如主文
    。
中    華    民    國    97    年    8     月    29    日
                  交通法庭法    官  何怡穎
以上正本證明與原本無異。
對於本件裁定如有不服，應於送達後5日內，向本院提出抗告書
狀，敘述抗告之理由，抗告於臺灣高等法院。
中    華    民    國    97    年    8     月    29    日
                          書 記 官  鄭梅君


司法院資訊處製作；財團法人民間司法改革基金會備份。
